---
title: "Análise estatística CAPES"
author: "Érika S. Machado"
date: "3 de junho de 2019"
output: 
  html_document: 
    code_folding: hide
---

```{r, warning=FALSE, include=FALSE}
library(tidyverse)
library(magrittr)
#library(DT)
library(knitr)
library(kableExtra)

Completa = read.csv("~/Erika/PIBIC/Pos-graduacao/data/completissima.csv", stringsAsFactors = F)
Completa = Completa[,-1]
```

# Dados com todas as notas

Considerando as notas como $n_i$, sendo:  
$$\begin{cases}
    1       & \quad \text{se } n_i \geq 4\\
    0  & \quad \text{se } n_i <  4
  \end{cases}$$  
Acrescentando novas variáveis pra indicar se tem Mestrado/Doutorado


```{r, echo=FALSE}
dadosdimi = Completa[,c(10,11,13:15,17:20,22:25,27:29,32:34)]

## Modificando as notas para uma variável binária
dadosdimi$NotaGeral = ifelse(dadosdimi$NotaGeral >= 4,1,0)
## Acrescentando Variáveis Mest e Dout

dadosdimi %<>% mutate(Mest = ifelse(grepl(pattern = "Mestrado", dadosdimi$TipoPrograma), 1,0),
                      Dout = ifelse(grepl(pattern = "Doutorado", dadosdimi$TipoPrograma),1,0))
dadosdimi %<>% mutate(Sim = ifelse(dadosdimi$NotaGeral == 1, 1, 0),
                       Nao = ifelse(dadosdimi$NotaGeral == 0, 1, 0))

dadosdimi %>% kable() %>%  kable_styling() %>%
  scroll_box( height = "200px")
```


## Segundo o livro da Suely Ruiz Giolo
```{r}
## Gerando tabela de frequência para todos os subdomínios com separação de Mestrado e Doutorado
tabFreqsd = lapply(3:19, function(a){


b = aggregate(dadosdimi[,22:23], by = list(dadosdimi[,a], 
                               dadosdimi$Mest, dadosdimi$Dout), FUN = sum)
b %<>% mutate(SubDomin = rep(names(dadosdimi)[a], nrow(b)))

})


tabFreqsdCompleta = do.call(rbind, tabFreqsd)
names(tabFreqsdCompleta)[1:3] = c("RespSubDomin", "Mest", "Dout")
tabFreqsdCompleta$SubDomin = factor(tabFreqsdCompleta$SubDomin) 

tabFreqsdCompleta %>% kable() %>%  kable_styling() %>%
  scroll_box( height = "200px")
```



```{r}
## Gerando tabela de frequência para todos os subdomínios com separação de Mestrado e Doutorado
tabFreqsd2 = lapply(3:19, function(a){


b = aggregate(dadosdimi[,2], by = list(dadosdimi[,a], 
                               dadosdimi$Mest, dadosdimi$Dout), FUN = sum)
b %<>% mutate(SubDomin = rep(names(dadosdimi)[a], nrow(b)))

})

tabFreqsdCompleta %<>% mutate(Totais = tabFreqsdCompleta$Sim + tabFreqsdCompleta$Nao)
tabFreqsdCompleta %<>% mutate(theta = tabFreqsdCompleta$Sim/ tabFreqsdCompleta$Totais)

tabFreqsdCompleta2 = do.call(rbind, tabFreqsd2)
names(tabFreqsdCompleta2)[1:4] = c("RespSubDomin", "Mest", "Dout","NotaGeral")
tabFreqsdCompleta2$SubDomin = factor(tabFreqsdCompleta2$SubDomin) 

```

O Theta na tabela representa os valores estimados de E(Y/x), sendo que
$$E(Y/x)=0XP(Y=0/x)+1XP(Y=1/x)$$

```{r}
dadossemna = dadosdimi[, -c(1, 20:23)] %>% na.omit()
dadossemna %>% kable() %>% kable_styling() %>%
  scroll_box( height = "200px")
```



## Modelos

### Modelo Completo

```{r}
modelocompleto = glm(NotaGeral~ ., family=binomial(link="logit"), 
                     control = list(maxit = 50), data= dadossemna )

summary(modelocompleto)

```

glm() uses an iterative re-weighted least squares algorithm. The algorithm hit the maximum number of allowed iterations before signalling convergence. The default, documented in ?glm.control is 25


Anova
```{r, warning=FALSE}
   anova(modelocompleto, test="Chisq")
```

```{r}
set.seed(3)
anova(glm(NotaGeral~ ., family=binomial(link="logit"), 
                     control = list(maxit = 50), data= dadossemna[sample(1:18)] ), test="Chisq")



dadossemnafactor = dadossemna
for (i in 2:18){ dadossemnafactor[,i] = factor(dadossemnafactor[,i])}
```


#### Seleção de variáveis segundo Hosmer e Lemeshow (1989,p.86)

Segundo Hosmer e Lemeshow "toda covariável que tiver um p-valor menor ou igual a 0,25 deve ser considerada como uma candidata para o modelo múltiplo junto com todas as variáveis de importância conhecidas". Dessa forma consideraremos significativas as variáveis que possuirem $p\leq0.25$

```{r}
modeloHL = glm(NotaGeral ~ Q1.1+ Q1.2+Q2.1+Q3.3+Q3.4+Q4.1, 
               family=binomial(link="logit"),
               control = list(maxit = 50), 
               data= dadossemna )

summary(modeloHL)
```

Anova

```{r}
anova(modeloHL, test="Chisq")
```

#### Seleção de variáveis segundo método stepwise

```{r, warning=FALSE}
modelostep = step(modelocompleto, trace = F)

modelostep %>% summary()

```

Anova
```{r}
anova(modelostep, test="Chisq")
```

```{r}
data.frame(Dominio = c("Q1.2", "Q1.3", "Q2.4", "Q3.1", "Q3.3", "Q3.4", "Q4.3", "Q5.3"),
           Significado = c("Planejamento do programa com vistas a seu desenvolvimento futuro, contemplando os desafios internacionais da área na produção do conhecimento, seus propósitos na melhor formação de seus alunos, suas metas quanto à inserção social mais rica dos seus egressos, conforme os parâmetros da área.",
                           "Infraestrutura para ensino, pesquisa e, se for o caso, extensão.",
                           "Contribuição dos docentes para atividades de ensino e/ou de pesquisa na graduação, com atenção tanto à repercussão que este item pode ter na formação de futuros ingressantes na PG, quanto (conforme a área) na formação de profissionais mais capacitados no plano da graduação. Obs.: este item só vale quando o PPG estiver ligado a curso de graduação; se não o estiver, seu peso será redistribuído proporcionalmente entre os demais itens do quesito.",
                           "Quantidade de teses e dissertações defendidas no período de avaliação, em relação ao corpo docente permanente e à dimensão do corpo discente.",
                           "Qualidade das Teses e Dissertações e da produção de discentes autores da pós-graduação e da graduação (no caso de IES com curso de graduação na área) na produção científica do programa, aferida por publicações e outros indicadores pertinentes à área.",
                           "Eficiência do Programa na formação de mestres e doutores bolsistas: Tempo de formação de mestres e doutores e percentual de bolsistas titulados.",
                           "Produção técnica, patentes e outras produções consideradas relevantes.",
                           "Visibilidade ou transparência dada pelo programa a sua atuação")) %>% 
  kable() %>%  kable_styling()
```





#### Seleção de variáveis segundo Random Forest

Floresta Aleatória (random forest) é um algoritmo de aprendizagem supervisionada. Como você pode perceber pelo seu nome, ele cria uma floresta de um modo aleatório. A “floresta” que ele cria é uma combinação (ensemble) de árvores de decisão, na maioria dos casos treinados com o método de bagging. A idéia principal do método de bagging é que a combinação dos modelos de aprendizado aumenta o resultado geral.

```{r}
library(randomForest)
m = round(sqrt(ncol(dadossemna)))

### Descobrindo a ordem das variáveis

florestas = sapply(1:5000, function(i){
  set.seed(i)
  floresta = randomForest(NotaGeral ~ ., data = dadossemna,
                          mtry = m,
                          importance = TRUE)
  floresta$importanceSD %>% sort(decreasing = T) %>% names()
})
segunda = apply(florestas, 1, function(x){table(x) %>% sort(decreasing = T)})

###
set.seed(100)
floresta = randomForest(NotaGeral ~ ., data = dadossemna,
                        mtry = m,
                        importance = TRUE)
varImpPlot(floresta)
set.seed(100)
indice = sample(c("trein","teste"),49, prob = c(0.7,0.3),replace = T)

floresta.predicao.teste = predict(floresta, 
                                  newdata = dadossemna[indice %in% "teste",])
mean(dadossemna[indice %in% "teste",1] !=floresta.predicao.teste)

mean(dadossemna[indice %in% "teste",1] != round(floresta.predicao.teste))

```

```{r}
modeloFloresta = glm(NotaGeral ~ Q4.1+ Q5.3+ Q5.1+Q2.1+Q2.2+Q1.2+Q1.1+Q4.2+Q4.3+
                       Q2.3+Q3.2+Q3.1+Q3.3+Q1.3+Q5.2+Q2.4+Q3.4, 
                     family=binomial(link="logit"),
                     control = list(maxit = 50), 
                     data= dadossemna )
anova(modeloFloresta, test="Chisq")
```

```{r}
step(modeloFloresta, trace = F)
```


###Escolheremos o modelostep

Razão de chances
```{r}
OR = exp(modelostep$coefficients) %>% sort(decreasing = T)
OR
```

Intervalos de 95% de confiança para os parâmetros do modelo, com base na estatística de Wald
```{r}
ICbeta1=confint.default(modelostep,level=0.95)
ICbeta1
```














```{r}
   
# Verificando os valores previstos com os valores de entrada
  cbind(modelostep$fitted.values, modelostep$y)

# Tabela de deviance
   dev<-residuals(modelostep, type='deviance')
   dev
   
# Qui-quadrado deviance/ QUi-quadrado da razão de verossimilhança
   QL<-sum(dev^2)
   p1<-1-pchisq(QL,2)
   cbind(QL,p1)
   
# Estatística Qui-quadrado de Pearson
   rpears<-residuals(modelostep, type='pearson')
   rpears
   QP<-sum(rpears^2)
   p2<-1-pchisq(QP,2)
   cbind(QP,p2)

# Plotando Deviance 
   par(mfrow=c(1,2))
   plot(dev, pch=16, ylim=c(-3,3), ylab="Resíduos deviance")
   abline(h=0, lty=3)
   plot(rpears, pch=16, ylim=c(-3,3), ylab="Resíduos Pearson")
   abline(h=0, lty=3)
```

```{r}
library(Epi)

ROC(form = NotaGeral ~ Q1.2 + Q1.3 + Q2.4 + Q3.1 + Q3.3 + 
        Q3.4 + Q4.3 + Q5.3,  plot="ROC", data = dadossemna,  
    control = list(maxit = 50))
```

```{r}
  source("https://docs.ufpr.br/~giolo/LivroADC/Funcoes/gof_bino.txt")
   gof.bino(modelostep, grupos=5)
   library(ROCR)
   pred <- prediction(modelostep$fitted.values,dadossemna$NotaGeral)
   pred
   perf <- performance(pred,"tpr","fpr") 
   perf  
   
   plot(perf);abline(c(0,0),c(1,1),lty=3);points(0.324,0.756, pch=20, col=2)
   area <- performance(pred,"auc"); area
```



